【裁判字號】    90,易,1236
【裁判日期】    901008
【裁判案由】    詐欺等
【裁判全文】
臺灣臺南地方法院刑事判決
    公  訴  人  臺灣台南地方法院檢察署檢察官
    被      告  甲○○
右列被告因詐欺等案件，經檢察官提起公訴（九十年度偵緝字第八二號），本院判決
如左：
    主  文
甲○○共同行使偽造公文書，足以生損害於公眾及他人，處有期徒刑貳年。偽造之Ｂ
三─一三九五號行車執照、汽車新領牌照登記書、裕隆汽車製造股份有限公司電子計
算機開立專用汽車出廠與貨物稅完稅照證等各壹張、偽造之Ｂ三─一三九五號車牌貳
塊及變造之「乙○○」之國民身分證壹張（含甲○○之照片壹張）均沒收。
    事  實
一、甲○○與綽號「游先生」者、另一姓名年籍不詳之男子，基於為自己不法所有及
    行使偽造、變造文書之犯意聯絡，由甲○○與綽號「游先生」者於民國（下同）
    八十八年五月十九日中午十二時許，共同自台北市南下台中市後，由綽號「游先
    生」者聯絡另一年籍姓名不詳之男子，由該男子駕駛懸掛偽造之Ｂ三─一三九五
    號車牌之自小客車（該車車號原係ＤＥ─四三七一號，而為丙○○於八十八年五
    月七日，在台北縣新莊市○○路二八三號前失竊）至台中市車站附近搭載甲○○
    後，至台中市○○○路○段四十號「中日當鋪」前，由該年籍姓名不詳之男子將
    變造之「乙○○」國民身分證（其上貼有甲○○本人之照片一張，因甲○○先前
    交付該照片予綽號「游先生」者以供辦理護照之用）、偽造之Ｂ三─一三九五號
    行車執照、汽車新領牌照登記書及裕隆汽車製造股份有限公司電子計算機開立專
    用汽車出廠與貨物稅完稅照證等文書交付甲○○後，旋即由甲○○持上開文書並
    駕駛上開自小客車至「中日當鋪」，向該當鋪之負責人丁○○佯稱：其係「乙○○」本人，而Ｂ三─一三九五號之自用小客車確為其所有，其欲典當該車等情，
    使丁○○陷於錯誤，而交付新台幣（下同）五十萬元之借款予甲○○，得手後，
    再由甲○○轉交予綽號「游先生」者，而綽號「游先生」者亦從中取交二萬元予
    甲○○花用，足以生損害於汽車監理機關機、戶政機關分別對於車籍、戶政資料
    管理之正確性及乙○○、丁○○之權益。嗣丁○○發現有異，遂於八十八年十月
    十五日向警方報案，經警方將當票上「乙○○」之指紋送請內政部警政署刑事警
    察局比對結果，始知悉該人係甲○○而循線查獲上情。
二、案經丁○○訴由台中市警察局第四分局報請臺灣台中地方法院檢察署偵查後，嗣
    由該署報請臺灣高等法院檢察署命令移轉臺灣台南地方法院檢察署檢察官偵查起
    訴。
    理  由
一、訊據被告甲○○對於右揭事實坦承不諱，核與被害人乙○○、丁○○、丙○○於
    警訊時指訴之情節相符，並有內政部警政署刑事警察局八八年十月二十八日局紋
    字第一０一五號鑑定書、當票、偽造之Ｂ三─一三九五號行車執照、汽車新領牌
    照登記書、裕隆汽車製造股份有限公司電子計算機開立專用汽車出廠與貨物稅完
    稅照證、裕隆汽車股份有限公司、交通部公路局台中區監理所台中市監理站函等
    各一張、Ｂ三─一三九五號車牌二塊可憑，本件事證明確，被告犯行應予認定。
二、核被告甲○○所為，係犯刑法第三百三十九條第一項詐欺罪及第二百十六條、第
    二百十二條行使變造特種文書罪（行使變造乙○○之國民身分證部分）、第二百
    十六條、第二百十二條行使偽造特種文書罪（行使偽造之Ｂ三─一三九五號行車
    執照及車牌部分）、第二百十六條、第二百十一條行使偽造公文書罪（行使偽造
    汽車新領牌照登記書部分）及第二百十六條、第二百十條行使偽造私文書罪（行
    使偽造裕隆汽車製造股份有限公司電子計算機開立專用汽車出廠與貨物稅完稅照
    證部分）。又被告所犯上開各罪，與綽號「游先生」者、姓名年籍不詳之男子間
    ，均有犯意之聯絡及行為之分擔，均為共同正犯。又被告以一行為同時行使變造
    特種文書、行使偽造特種文書，行使偽造公文書、行使偽造私文書，係一行為同
    時觸犯四罪名，為想像競合犯，應從一重之行使偽造公文書罪處斷。又被告所犯
    行使偽造公文書罪與詐欺罪間，有方法結果之牽連關係，應從一重之行使偽造公
    文書罪處斷。至公訴人認應依從一重之詐欺罪處斷，尚有未洽，惟不須變更起訴
    法條。雖公訴人未就行使偽造公文書罪、行使偽造私文書罪部分起訴，惟檢察官
    就犯罪事實一部起訴者，其效力及於全部，刑事訴訟法第二百六十七條定有明文
    。而行使偽造公文書罪、行使偽造私文書罪部分與詐欺罪、行使變造特種文書罪
    、行使偽造特種文書罪間係屬裁判上一罪，故本院仍應就行使偽造公文書罪、行
    使偽造私文書罪部分一併審判。爰審酌被告犯罪之動機、目的、手段、所生危害
    及犯罪後坦承犯行等一切情狀，量處如主文所示之刑，以資懲儆。另扣案之偽造
    之Ｂ三─一三九五號行車執照、汽車新領牌照登記書、裕隆汽車製造股份有限公
    司電子計算機開立專用汽車出廠與貨物稅完稅照證等各一張、偽造之Ｂ三─一三
    九五號車牌二塊，均係供犯罪所用之物，且均為共同被告綽號「游先生」者所有
    ，而未扣案之變造「乙○○」之國民身分證（含甲○○之照片）亦係供犯罪所用
    之物，且國民身分證係共同被告綽號「游先生」者所有，而照片則係被告甲○○
    所有，業據被告甲○○供述明確，故均宣告沒收。
據上論斷，應依刑事訴訟法第二百九十九條第一項前段，刑法第二十八條、第二百十
條、第二百十一條、第二百十二條、第二百十六條、第三百三十九條第一項、第五十
五條、第三十八條第一項第二款，罰金罰鍰提高標準條例第一條前段，判決如主文。
中      華      民      國     九十     年      十      月      八      日
                                    臺灣臺南地方法院刑事第三庭
                                        法  官  彭  振  湘
右正本證明與原本無異。
如不服本判決，應於判決送達後十日內，向本院提出上訴狀（須附繕本）。
                                        書記官  汪  姿  秀
中      華      民      國     九十     年      十      月      八      日
附錄本案論罪科刑法條全文：
刑法第三百三十九條第一項：
意圖為自己或第三人不法之所有，以詐術使人將本人或第三人之物交付者，處五年以
下有期徒刑、拘役或科或併科一千元以下罰金。
刑法第二百十六條：
行使第二百十條至第二百十五條之文書者，依偽造、變造文書或登載不實事項或使登
載不實事項之規定處斷。
刑法第二百十條：
偽造、變造私文書，足以生損害於公眾或他人者，處五年以下有期徒刑。
刑法第二百十一條：
偽造、變造公文書，足以生損害於公眾或他人者，處一年以上七年以下有期徒刑。
刑法第二百十二條：
偽造、變造護照、旅券、免許證、特許證及關於品行、能力服務或其他相類之證書、
介紹書，足以生損害於公眾或他人者，處一年以下有期徒刑、拘役或三百元以下罰金
。


司法院資訊處製作；財團法人民間司法改革基金會備份。
